【裁判字號】    99,上易,1303
【裁判日期】    990819
【裁判案由】    妨害家庭
【裁判全文】
臺灣高等法院刑事判決                99年度上易字第1303號
上  訴  人
即  被  告  甲○○
上列上訴人因妨害家庭案件，不服臺灣板橋地方法院98年度易字
第2824號，中華民國99年3 月12日第一審判決（起訴案號：臺灣
板橋地方法院檢察署98年度偵字第26419 號），提起上訴，本院
判決如下：
    主  文
上訴駁回。
    事  實
一、甲○○明知詹怡方（另行處分不起訴在案）係有配偶之人，
    竟仍先後於民國（下同）98年4 月11日23時許及25日16時許
    ，分別在台北縣淡水鎮「中信飯店」701 號房內及桃園縣桃
    園市「臻愛汽車旅館」某房內，與詹怡方相姦各乙次。嗣經
    詹怡方之配偶乙○○查覺有異，詹怡方始供承上情不諱，並
    書立悔過書乙份。
二、案經乙○○訴請臺灣板橋地方法院檢察署檢察官偵查起訴。
    理  由
一、訊據上訴人即被告甲○○矢口否認上開犯行，辯稱：98年4
    月11日晚上與25日下午伊有與詹怡方到中信飯店701 號房與
    臻愛汽車旅館談伊如何清償渣打銀行債務的事。二次都是詹
    怡方約伊出來的，會去中信飯店是剛好要回家時塞車，她說
    她要上廁所，前面有個中信飯店，所以伊等就去那裡，到飯
    店時有用伊名字登記，詹怡方說要過夜，住宿費用是伊付的
    。第二次去桃園汽車旅館也是詹怡方決定的，伊等是去那裡
    談債務催討的事云云。
二、經查：
  (一)被告先後於98年4 月11日23時許及25日16時許，分別在台北
    縣淡水鎮「中信飯店」701 號房內及桃園縣桃園市「臻愛汽
    車旅館」某房內與詹怡方單獨見面乙情，業據被告於法院審
    理時供承不諱，核與告訴人乙○○、證人詹怡方此部分指訴
    之情節相符，應堪認定。
  (二)又被告先後於上開時地與詹怡方單獨見面2 次時，確有與詹
    怡方發生性行為乙節，業據證人詹怡方於偵查中證稱：「‧
    ‧‧我在元誠資產管理任職時，被告很早就知道我已婚有先
    生‧‧‧，而在98年5 月17日時，我與被告甲○○及我先生
    乙○○有在桃園市的真鍋咖啡廳有談此事如何處理，當時被
    告有坦承，很早就知道我已婚之事」、「‧‧‧我當時確實
    有與被告發生性關係，而且談事情為何要過夜，我們第一次
    到淡水中信飯店時確實有過夜，是在桃園臻愛旅館時才是休
    息」、「（告訴人提出之悔過書是否是你自述與本件被告甲
    ○○發生通姦情事之經過？）是」等語（見偵查卷第12、13
    頁）綦詳，核與證人詹怡方書立之悔過書所載「‧‧‧二次
    發生關係之經過，第一次在中信飯店淡水分店，於98年4 月
    11日相約在板橋車站見面後，去台北福華飯店麗香苑吃完套
    餐後，再去陽明山到大直，約晚上10點～11點間住宿，住宿
    時櫃檯人員有登記甲○○先生身分證字號及戶籍地址，房間
    約是701 號房，當時是以過夜方式使用，費用約2399元‧‧
    ‧，當晚凌晨1點～2點有外出買消夜，接車時還給了泊車小
    弟100 元，隔日早上吃完早餐後，約10點左右返回家中‧‧
    ‧，於98年4 月25日又見面，本要商談還錢事宜，但被帶到
    桃園市臻愛汽車旅館，此次不答應過夜，且甲○○身上已沒
    錢，只有休息三小時，共1080元，進場時間是98年4 月25日
    ‧‧‧，完事後在桃園市○○○路上我家牛排吃牛排，後各
    自返家，‧‧‧先生得知後，三人于98年5 月18日上午10點
    多在桃園市○○路上之真鍋咖啡館協商，甲○○先生和本人
    所做之事，在本人配偶乙○○先生面前一概承認‧‧‧」等
    語相符，此有該悔過書乙份在卷可稽，足認證人詹怡方就其
    先後2 次於上開時地與被告見面及其後前往上開中信飯店及
    臻愛汽車旅館內發生性行為之相關過程已供述綦詳，其中98
    年4月11日該次見面，被告與詹怡方2人甚至在上開中信飯店
    701 號房內過夜至翌日早上，殊與一般人相約談債務清償之
    地點、經過，並不相適合。另徵以被告於偵查中供稱：「去
    淡水中信飯店是因為詹怡方代表某家債權公司跟我追討債務
    之事，先跟我約在福華飯店吃飯，那是第一次見面，後來就
    相約夜遊，行經淡水的路上，因為塞車，所以詹怡方就邀我
    到中信飯店談債務之事，就是因為這樣才去中信飯店」云云
    ，惟此對照被告於本院審理時所辯：「‧‧‧會去中信飯店
    是剛好要回家時塞車，她說她要上廁所，前面有個中信飯店
    ，所以伊等就去那裡，到飯店時有用伊名字登記，詹怡方說
    要過夜，住宿費用是伊付的」云云，顯見被告就該次相約究
    係先行吃飯、夜遊，嗣再約至中信飯店談債務，抑或已經要
    回家，僅因詹怡方尿急始前往中信飯店，前後供述不一，已
    非可信。況雙方約談債務見面，顯無至高檔餐廳用餐、夜遊
    、甚而至旅館過夜之必要，據此足認證人詹怡方上開指述，
    顯較合常理，且與客觀事證相符而堪予採信。此外，被告復
    先後於98年4 月18日12時20分37秒及20日16時58分42秒以其
    持用0000000000號行動電話傳送至詹怡方持有0000000000號
    行動電話，內容分別為「用我的精液塗滿你的洞口才是真的
    ，其他都是屁啦！要吃飯了，再滿口的精液淫水我會吃不下
    」及「把淫穴洗乾淨，Ａ片準備好，等我去幹你啊！怎麼辦
    ，就這麼辦啊！幹！」之簡訊各乙通，核亦屬親密男女間之
    淫行諱語，此有被告所提呈上開簡訊內容經翻拍之照片4 紙
    附卷可佐，益證告訴人乙○○、證人詹怡方上開指、證述，
    應屬實情。
  (三)綜上所述，被告上開所辯，顯係事後卸責之詞，委不足採。
    本件事證已臻明確，被告犯行堪予認定，應依法論科。
三、核被告所為，係犯刑法第239 條後段之與有配偶之人相姦罪
    。被告上開先後2 次犯行，其犯意各別，應予分論併罰。
四、原審以被告犯罪事證明確，適用刑法第239 條後段、第41條
    第1項前段、第8項、第51條第5 款（按原判決據上論結欄漏
    載刑法第41條第8項、第51條第5款，應予更正）等規定，並
    審酌被告本件犯罪之動機、目的、手段、所生危害及其犯罪
    後之態度等一切情狀，就其所犯相姦罪，二罪，各量處有期
    徒刑2月，並定其應執行之刑為有期徒刑3月，復均諭知如易
    科罰金，以新台幣1,000元折算1日之折算標準。經核其認事
    用法，俱無違誤，量刑亦屬妥適，被告上訴意旨仍執前詞否
    認犯罪，為無理由，應予駁回。
據上論斷，應依刑事訴訟法第368條，判決如主文。
本案經檢察官張啟彬到庭執行職務。
中    華    民    國    99    年    8     月    19    日
                  刑事第八庭審判長法  官  張傳栗
                                  法  官  劉嶽承
                                  法  官  陳春秋
以上正本證明與原本無異。
不得上訴。
                                  書記官  李家敏
中    華    民    國    99    年    8     月    20    日
附錄：本案論罪科刑法條全文
中華民國刑法第239條（通姦罪）
有配偶而與人通姦者，處1年以下有期徒刑。其相姦者亦同。

司法院資訊處製作；財團法人民間司法改革基金會備份。
